【裁判字號】    99,易,496
【裁判日期】    990825
【裁判案由】    竊盜等
【裁判全文】
臺灣屏東地方法院刑事判決               99年度易字第496號
公  訴  人  臺灣屏東地方法院檢察署檢察官
被      告  乙○○
上列被告因竊盜等案件，經檢察官提起公訴（99年度偵字第4385
號），被告就被訴事實為有罪之陳述，本院裁定行簡式審判程序
，判決如下：
    主  文
乙○○踰越安全設備竊盜，處有期徒刑柒月。又偽造署押，足以
生損害於公眾及他人，處有期徒刑月，調查筆錄上偽造之「丙○○」署押貳枚及指印陸枚均沒收。應執行有期徒刑捌月，調查
筆錄上偽造之「丙○○」署押貳枚及指印陸枚均沒收。
    事  實
一、乙○○意圖為自己不法之所有，並基於加重竊盜之犯意，於
    民國98年7 月13日凌晨2 時許，至甲○○所居住位於新竹縣
    竹東鎮○○街143 巷11弄1 號之住處，利用該住宅窗戶未上
    鎖之機會，持置於住宅外他人所有之竹竿，伸入該住宅內將
    甲○○所有之皮包1 只勾掛出，而竊取其內之現金新臺幣（
    下同）6,000 元、ICASH 卡1 張（內有200 元餘額）及Sony
    Ericsson牌W980型之黑色行動電話1 具（序號為：00000000
    0000000 號，內含有門號0000000000號之SIM 卡），得手後
    即逃離現場，並將不知情之張書賓所申辦交由其使用之0000
    000000之SIM 卡插入上開竊得之行動電話使用，復於98年7
    月下旬某日將上開竊得之行動電話以500 元之價格出售予不
    知情之黃建智，嗣經警循通聯記錄於98年8 月12日22時許，
    通知乙○○至新竹縣政府警察局竹東分局偵查隊說明，詎其
    為脫免刑責，竟基於偽造署押之犯意，冒用其胞兄丙○○之
    名義應訊，而接受新竹縣政府警察局竹東分局偵查隊員警之
    詢問，並接續在調查筆錄之受權利告知事項欄、筆錄末端受
    詢問人欄上各偽簽「丙○○」之署押1 枚，並在上開欄位及
    筆錄騎縫上按捺指印共6 枚，以表示其係丙○○本人且非乙○○，足以生損害於丙○○、警察機關查緝犯罪之正確性，
    後乙○○在有偵查犯罪職權之公務員查知其為冒名應訊之犯
    人前，於98年8 月14日向警自首，坦承冒用丙○○名義應訊
    ，始查知上情。
二、案經新竹縣政府警察局竹東分局報請臺灣新竹地方法院檢察
    署檢察官呈請臺灣高等法院檢察署令轉臺灣屏東地方法院檢
    察署檢察官偵查起訴。
    理  由
一、本件被告乙○○所犯係死刑、無期徒刑、最輕本刑為3 年以
    上有期徒刑以外之罪，其於準備程序中就被訴事實為有罪之
    陳述，經法官告知簡式審判程序之旨，並聽取當事人之意見
    後，本院認為適宜進行簡式審判程序審理，合先敘明。
二、上揭事實，業據被告乙○○於警詢時、偵查中及本院審理時
    坦承不諱，核與證人即被害人甲○○、證人張書賓、黃建智
    於警詢時證述之情相符，並有通聯調閱查詢單、贓物認領保
    管單、行動電話照片2 幀、現場照片32幀及新竹縣政府警察
    局竹東分局偵查隊98年8 月12日調查筆錄等在卷足憑，且在
    被害人住處採得指紋，經輸入指紋電腦比對確認結果，與被
    告指紋卡之右中指指紋相符，有內政部警政署刑事警察局98
    年7 月31日刑紋字第0980103505號鑑驗書附卷可稽，堪認被
    告之自白與事實相符，本件事證明確，被告犯行均堪認定。
三、按窗戶乃具有隔絕內外之防閑作用，屬安全設備，而被告乙○○持竹竿伸入窗戶竊取他人所有置於屋內之物，其竊盜之
    手段已越進窗門，使他人窗門安全之設備失其防閑之效用（
    最高法院33年上字第1504號判例意旨參照），是核被告此部
    分所為，係犯刑法第321 條第1 項第2 款之踰越安全設備竊
    盜罪；又核被告冒用「丙○○」之名義應訊，並在調查筆錄
    上偽造「丙○○」之署押（含指印），係犯刑法第217 條第
    1 項之偽造署押罪。被告為警查獲後在調查筆錄上偽造「丙○○」之署押（含指印）之犯行，雖係先後所為，然該同一
    刑事案件中之數行為係於密切接近之時地實施並侵害同一法
    益，各行為之獨立性極為薄弱，依一般社會觀念難以強行分
    離，且被告冒名應訊，其主觀上當有自始至終於該案件各階
    段進行偽造署押以遂犯行之意思，其各個偽造署押之舉動乃
    為犯罪行為之一部份，是該同一刑事案件中之數偽造行為可
    視為一刑事訴訟程序之數個階段，應包括於一行為予以評價
    ，為接續犯，而論以一罪。被告於冒名應訊後未被有偵查權
    之公務員或機關發覺其犯罪前，主動向警自首犯罪而接受裁
    判等情，有新竹縣政府警察局竹東分局偵查隊98年8 月14日
    調查筆錄附卷可稽，爰依刑法第62條前段之規定減輕其刑。
    被告所犯踰越安全設備竊盜罪、偽造署押罪2 罪間，犯意各
    別，行為互殊，應予分論併罰。爰審酌被告不思正途營生，
    竟貪圖小利而為竊盜犯行，且其冒用他人名義應訊，混淆警
    察機關查緝犯罪之正確性，惟犯罪後坦承犯行態度良好，及
    其犯罪之動機、手段、所生損害等一切情狀，就其所犯各罪
    分別量處如主文所示之刑，並定其應執行之刑，以資懲儆。
    被告於簽名之際並捺按指印，該指印同為代表被冒用者之身
    分，其作用及效力與署名無異，亦屬署押之一種，是在調查
    筆錄上偽造之「丙○○」署押（含指印），不問是否屬於被
    告所有，均應依刑法第219 條之規定予以宣告沒收之。
據上論斷，應依刑事訴訟法第299 條第1 項前段、第273 條之1
第1 項，刑法第321 條第1 項第2 款、第217 條第1 項、第62條
前段、第51條第5 款、第219 條，判決如主文。
本案經檢察官任亭到庭執行職務。
中    華    民    國    99    年    8     月    25    日
                  刑事第五庭    法  官  林家聖
以上正本證明與原本無異。
如不服本判決應於收受判決後10日內向本院提出上訴書狀，並應
敘述具體理由；其未敘述上訴理由者，應於上訴期間屆滿後20日
內向本院補提理由書（均須按他造當事人之人數附繕本）「切勿
逕送上級法院」。
中    華    民    國    99    年    8     月    25    日
                                書記官  邱郁芸
附錄本案論罪科刑法條全文：
刑法第217 條第1 項
偽造印章、印文或署押，足以生損害於公眾或他人者，處3 年以
下有期徒刑。
刑法第321 條第1 項第2 款
犯竊盜罪而有左列情形之一者，處6 月以上、5 年以下有期徒刑
：
二  毀越門扇、牆垣或其他安全設備而犯之者。

司法院資訊處製作；財團法人民間司法改革基金會備份。
